臺灣基隆地方法院刑事判決　　　　　　　 96年度訴字第272號
公　訴　人　臺灣基隆地方法院檢察署檢察官
被　　　告　甲○○
選任辯護人　鄭錦堂律師
被　　　告　丁○○
選任辯護人　黃英豪律師
　　　　　　陳炎琪律師
被　　　告　丙○○
選任辯護人　林重宏律師
上列被告因毒品危害防制條例案件，經檢察官提起公訴（95年度
偵字第4695號），本院判決如下：
    主  文
甲○○共同運輸第三級毒品，處有期徒刑伍年捌月。
丁○○共同運輸第三級毒品，處有期徒刑伍年肆月。
丙○○運輸第三級毒品，未遂，處有期徒刑貳年捌月。
扣案之第三級毒品愷他命伍包（編號01包，合計淨重貳肆玖點
伍公克、編號02貳包，合計淨重壹點玖公克）併同難以完全析
離之外包裝袋伍只、新光三越百貨公司手提紙袋壹只、行動電話
精緻配件盒壹只、國際牌行動電話壹支（含門號0000000000號SI
M卡壹張）、湯匙壹支、wini行動電話壹支（含門號0000000000
號SIM卡壹張）、Nokia行動電話壹支（含門號0000000000 號SIM
卡壹張）、電子鎊秤壹組（APE X A2000-1 A5000-1）均沒收。
    事  實
一、緣真實姓名年籍均不詳綽號「阿明」之成年男子係甲○○在
    大陸所認識之友人；丁○○係甲○○前所僱用之司機。甲○○於民國95年10月5 日出國前曾指示丁○○為其承租房子，
    丁○○遂以自己之名義為甲○○承租坐落於基隆市○○區○○路181 之2號7樓之房屋。甲○○、丁○○、丙○○明知愷
    他命（Ketamine，又名Ｋ他命）為毒品危害防制條例所列之
    第三級毒品，依法不得製造、運輸、販賣，95年10月4 日某
    時，甲○○綽號「阿明」之友人以大陸地區「00000000000
    」（國際電話區域代碼：86）電信號碼撥打甲○○所持用之
    「0000000000」行動電話門號，通知甲○○前至基隆市○○
    路往ego社區○○路旁水泥護牆處取出一紙內裝有1個小型之
    電子磅秤，及1只用膠帶封口之牛皮紙袋，紙袋內則裝有3包
    第三級毒品愷他命，合計淨重281.4 公克之紅白相間塑膠袋
    （牛皮紙袋及紅白相間塑膠袋均已遭甲○○丟棄），甲○○
    前去拿取後，先行帶回其與前妻共同居住由其前妻所承租之
    基隆市○○○街住處藏放，隨即於翌日即同年5 日即出國，
    出國期間仍以電話與丁○○聯絡承租房屋之進度，至同年月
    14日回國後，甲○○先與丁○○聯絡查看丁○○所承租之房
    屋並取得租屋處鑰匙後，甲○○即將原藏放於前妻所承租之
    樂利三街租屋處之上開紅白相間塑膠袋內所裝之物品攜至丁○○為其所承租位於基隆市○○區○○路181之2號7 樓租屋
    處藏放。嗣於同年月16日下午2 時許，綽號「阿明」之友人
    又以「00000000000」 電話撥打甲○○前開行動電話，聯絡
    甲○○將先前拿取之第三級毒品愷他命分裝成250 公克，並
    與其約好在八堵交流道附近交貨，隨之，甲○○即與丁○○
    基於共同運輸第三級毒品愷他命之犯意聯絡，由甲○○外出
    購買電子磅秤，先行在基隆市○○路181之2號7 樓租屋處，
    以屋主棄置屋內之湯匙將愷他命分裝成約250公克共3包（合
    計淨重249.5公克），並將之放在1只行動電話精緻配件盒內
    ，再以新光三越百貨公司之手提紙袋裝好後放在桌上，當日
    晚上8時30 分許，甲○○在新店往基隆之北二高路上，撥打
    丁○○所持用之0000000000號行動電話予丁○○，聯絡丁○○至所承租之基隆市○○路181之2號7 樓租屋處拿取其先前
    已分裝且用行動電話精緻配件盒及新光三越百貨公司手提紙
    袋包裝好之愷他命，並與丁○○約在租屋處樓下碰面，隨即
    由甲○○駕駛其不知情之妹妹李惠珍所有之車牌號碼5262-D
    R 號之自小客車，由丁○○將上開愷他命攜帶上車，乘坐在
    副駕駛座，並將上開裝有愷他命之新光三越百貨公司手提紙
    袋放置在腳旁，2人共同將上開約250公克之第三級毒品愷他
    命運輸至基隆市○○路○○路101 號前公車站牌附近，車停
    妥後，甲○○即指示丁○○將上開裝有第三級毒品愷他命約
    250 公克之新光三越百貨公司手提紙袋拿至公車候車亭垃圾
    桶旁放置，同時，甲○○亦在車上以行動電話與綽號「阿明
    」之友人確認前來取貨之人，通話間，與綽號「阿明」向甲○○所描述取貨之人相符之丙○○正自綽號「阿明」所告知
    之公車候車亭對面之7-11便利商店走出，並朝候車停方向走
    來，行至公車候車亭丁○○所擺放新光三越百貨公司之手提
    紙袋之位置，甲○○確認無疑後正欲駕車離去，而丙○○正
    彎身欲拿起該手提紙袋之際，因臺灣基隆地方法院檢察署檢
    察官前已核發95年基檢玲忠聲監續字第87、114、155、190
    、235、292號通訊監察書，指揮行政院海岸巡防署北部地區
    巡防局台北機動查緝隊就甲○○所持用之「0000000000、00
    00000000」行動電話門號進行側錄監聽；員警並自現譯人員
    所即時通報之情資，研判「95年10月16日甲○○欲前去領取
    從大陸寄回臺灣的第二級毒品安非他命約6公斤左右，研判6
    公斤安非他已領回來放在麥金路租屋處，再加上已經有南部
    的車手上來要接貨，而於甲○○、丁○○到達現場前，即與
    台北市警察局中山分局、內湖分局員警預先到現場佈署埋伏
    ，旋即當場將甲○○、丁○○及丙○○逮捕，並扣得上揭以
    新光三越百貨公司手提紙袋及行動電話精緻配件盒包裝之合
    計淨重249.5公克之愷他命3包，經其等同意搜索後，並扣得
    甲○○所持用之國際牌行動電話1具暨其內插之「000000000
    00」SIM卡1枚、丁○○所持有之wini行動電話1 具暨其內插
    之「0000000000」SIM卡1枚、丙○○所持用之Nokia 行動電
    話1具暨其內插「0000000000」SIM卡1 枚（另丙○○持用之
    Nokia行動電話2 具暨其內插之0000000000、0000000000SIM
    卡各1 枚均無積極證據證明係供本案運輸毒品所用）、甲○○所有現金新臺幣（下同）3萬1千5百元、丙○○所有現金4
    萬6千7百元（現金部分均無積極證據證明與本案運輸毒品有
    關）等物，嗣經甲○○及丁○○同意搜索基隆市○○區○○
    路181之2號7樓租屋處，復扣得小型電子磅秤1只、夾鏈袋10
    0 只（均無法積極證據證明係甲○○、丁○○所有，供本案
    運輸毒品所用）、甲○○所購買用以分裝本案愷他命所用之
    電子磅秤1組、第三級毒品愷他命1包及散在桌子上之條狀愷
    他命少許（合計淨重31.9公克），而查知上情。
二、案經臺北市政府警察局中山分局移送臺灣基隆地方法院檢察
    署檢察官偵查起訴。
    理　　由
壹、證據能力部分
一、按憲法第16條保障人民之訴訟權，就刑事被告而言，包含其
    在訴訟上應享有充分之防禦權，刑事被告詰問證人之權利，
    即屬該等權利之一，且屬憲法第8條第1項規定「非由法院依
    法定程序不得審問處罰」之正當法律程序所保障之權利；此
    等憲法上權利之制度性保障，有助於公平審判，及發見真實
    之實現，以達成刑事訴訟之目的，為確保被告對證人（含其
    他具證人適格之人）之詰問權，證人於審判中，應依人證之
    法定程序，到場具結陳述，並接受被告之詰問，其陳述始得
    作為認定被告犯罪事實之判斷依據，至於被告以外之人（含
    證人、共同被告等）於審判外之陳述，除客觀上不能受詰問
    者外，於審判中仍應依法踐行詰問程序（司法院大法官會議
    釋字第582 號解釋文及解釋理由書參照）；又按被告以外之
    人於審判外之言詞或書面陳述，除法律有規定者外，不得作
    為證據；被告以外之人於偵查中向檢察官所為之陳述，除顯
    有不可信之情況者外，得為證據；被告以外之人於檢察事務
    官、司法警察官或司法警察調查中所為之陳述，與審判中不
    符時，其先前之陳述具有較可信之特別情況，且為證明犯罪
    事實存否所必要者，得為證據；被告以外之人於審判外之陳
    述，雖不符前4 條之規定，而經當事人於審判程序同意作為
    證據，法院審酌該言詞陳述或書面陳述作成時之情況，認為
    適當者，亦得為證據。當事人、代理人或辯護人於法院調查
    證據時，知有第159條第1項不得為證據之情形，而未於言詞
    辯論終結前聲明異議者，視為有前項之同意。刑事訴訟法第
    159條第1項、第159條之1 第2項、第159條之2、第159條之5
    分別定有明文。而所謂「顯有不可信性」、「特別可信性」
    、「適當性」，係指陳述是否出於供述者之真意、有無違法
    取供情事之信用性而言，故應就偵查或調查筆錄製作之原因
    、過程及其功能等項加以綜合觀察，據以判斷該傳聞證據是
    否「非顯不可信」或「有特別可信之情況」，倘可據以認定
    其任意性暨信用性俱無疑慮者，即可例外賦予「證據能力」
    ，俾其成為法院審判時之適格證據資料；換言之，「證據能
    力」所強調者，實乃其作為認定被告犯罪證據之資格，此與
    其內容究否足以證明被告犯罪之「證明力」，尚有層次上之
    差別，不容混為一談。經查：
  (一)被告甲○○、丁○○均係立於被告地位接受警詢、偵訊，其
    警詢、偵訊筆錄就其自己犯行部分係被告自白，就其他共同
    被告犯行部分，則屬被告以外之人於審判外之陳述，本質上
    屬於證人，為確保被告對證人之對質詰問權，證人於審判中
    ，應依法定程序，到場具結陳述，並接受被告之詰問，其陳
    述始得作為認定被告犯罪事實之判斷依據。被告甲○○、丁○○於偵查中（詳偵卷第104、105頁）及本院審理中（詳本
    院96年8月30 日審判筆錄），均已以證人身分而分別為具結
    陳述，則渠等之供述自有證據能力。
  (二)本案所涉之書證：卷附之行動電話雙向通聯紀錄、內政部警
    政署刑事警察局95年11月2日刑鑑字第0950157297號、96 年
    10月2刑鑑字第0960139308號、96年10月26日刑鑑字第09601
    59839 鑑定書、通訊監察書、監聽譯文、搜證光碟及翻拍照
    片、入出國日期證明書，除鑑定書係內政部警政署刑事警察
    局依檢察機關概括授權執行鑑定職務所出具之書面鑑定報告
    ，依刑事訴訟法第159條第1項及同法第208條第1項準用同法
    第206條第1項之規定，屬於傳聞法則之例外，得作為證據外
    ，有關通訊監察書、監聽譯文則係行政院海巡署北部地區巡
    防局對於販毒集團進行之通訊監察，監聽譯文部分係由有權
    機關即臺灣基隆地方法院檢察署檢察官核發95年基檢玲忠聲
    監續字第000087、000114、000155、000190、000235、0002
    92號通訊監察書予以監聽，合乎通訊及監察保障法所規範之
    (一)重罪、(二)必要性、(三)相當性、(四)法定期間及(五)書面令狀等
    法定要件而屬合法監聽外，並均經本院審核確認，與上開其
    餘書面證據做成時之情況亦均無何不適作為證據，兼以本院
    亦均已踐行適法之證據調查程序，予被告、辯護人及檢察官
    閱覽暨表示意見之機會，被告、辯護人及檢察官對該等書證
    之證據方法、證據能力亦均未表爭執，而該等書證與檢察官
    主張之事實「運輸第三級毒品愷他命」具有相當之關聯性，
    而本院審酌上開書面陳述，自外部觀之，其製作過程並無不
    適當或有任何違背法定程序之情形，是上開書面證據均具有
    證據能力無疑，另扣案含愷他命之粉末、行動電話及行動電
    話之SIM 卡均係北部地區巡防局台北機動查緝隊查緝員、台
    北市政府警察局內湖分局偵查隊及台北市政府警察局中山分
    局員警當場經所有人即被告甲○○、丁○○、丙○○同意搜
    索後所查扣，有自願受搜索同意書、台北市政府中山分局搜
    索、扣押筆錄在卷可稽，均有證據能力。
貳、認定被告犯罪所憑之證據及理由：
一、訊之被告甲○○固不否認委由被告丁○○承租房屋，並購買
    電子磅秤在所承租之基隆市○○區○○路181之2號7 樓租屋
    處，將愷他命秤重250公克後分裝成3包，以行動電話精緻配
    件盒及新光三越百貨公司之手提紙袋包裝，嗣於上揭時、地
    ，由其駕駛自小客車，搭載被告丁○○，共同將被告丁○○
    自上開租處拿取其已包裝好之第三級毒品愷他命，載送至基
    隆市○○區○○路101 號前公車站牌附近，並指示被告丁○○將內裝有愷他命之新光三越百貨公司手提袋放在公車候車
    亭垃圾桶旁，且以行動電話與綽號「阿明」之友人確認前來
    取貨之人，於見到及確認後取貨之人後，正欲駕車離去時為
    警查獲之事實；被告丁○○固不否認當日係被告甲○○以行
    動電話聯絡其至所承租之租屋處拿取上開裝有愷他命之新光
    三越百貨公司手提紙袋，並與被告甲○○約在租屋處樓下碰
    面，隨即搭乘被告甲○○所駕駛之自小客車至基隆市○○區
    ○○路101 號前公車站牌附近，並由其將上開裝有愷他命之
    新光三越百貨公司手提紙袋拿下車，放置在公車候車亭垃圾
    桶旁約20公分處，待其回到車上欲離去時為警查獲之事實；
    被告丙○○固不否認當日下午自臺南縣搭車北上，並轉搭計
    程車至八堵交流道，於上揭時、地從公車候車亭對面之7-11
    便利商店走出，並往公車候車亭方向走，至公車候車亭時遭
    警查獲之事實，惟均矢口否認有何運輸第三級毒品愷他命之
    犯行。被告甲○○辯稱：伊於95年10月16日下午2、3時許，
    綽號「阿明」之友人發簡訊給伊，要伊取出250 公克之愷他
    命時，伊才知悉其先所取之紅白相間塑膠袋內以牛皮紙袋所
    包裝之物係愷他命，且係綽號「阿明」之友人要伊將前所寄
    放之愷他命分裝成250 公克，伊才與綽號「阿明」之友人約
    定在八堵交流道附近交付，伊並無運輸第三級毒品愷他命之
    犯意云云。選任辯護人鄭錦堂律師則為被告甲○○辯護稱：
    從被告甲○○基隆市○○路181之2號7 樓租屋處至被查獲之
    基隆市○○路101 號前公車站牌公車候車亭，依最高法院判
    例意旨所示，應該尚未符合所謂的運輸，且被告甲○○是將
    友人寄放之物交還，故亦不符合所謂的轉讓等語。被告丁○○則辯稱：被告甲○○係告知伊其行動電話未帶，聯絡伊至
    租屋處幫忙拿取，嗣被告甲○○要伊上車，伊亦未詳問，至
    查獲地點時，係被告甲○○要伊將裝有行動電話精緻件盒之
    新光三越百貨公司手提紙袋拿下車放置在公車候車亭垃圾桶
    旁，整個過程伊均不知所拿之新光三越百貨公司紙袋內是第
    三級毒品愷他命云云。選任辯護人陳炎琪律師則為被告丁○○辯護稱：從新光三越百貨公司之手提紙袋及行動電話精緻
    配件盒之外觀，並無法一見即知內裝有毒品，且並無積極證
    據證明被告丁○○明知其所放置之物品是愷他命等語。被告
    丙○○則辯稱：伊係受綽號「阿哲」之友人所託至基隆市○○○○道幫友人查看網路上購買之手機有無問題，伊至八堵
    交流道下車後，伊先在7-11便利商店喝飲料，約晚上8 點半
    左右，友人「阿哲」打電話告知賣方還沒到，伊便告知友人
    不再等候，隨即走到7-11便利商店對面之公車候車亭準備搭
    車至台北，惟至站牌約10秒鐘左右，即被10多人圍位並帶到
    警察局製作筆錄，伊並無彎身要拿起公車候車亭垃圾桶旁之
    紙袋云云。惟查：
  (一)被告甲○○就其明知第三級毒品愷他命不得運輸，而仍將其
    在ego 社區○○路旁水泥護牆處所拿取之愷他命，先行在上
    開由被告丁○○為其所承租之租屋處予以秤重250 公克分裝
    成3 包，並以行動電話精緻配件盒包裝，再以新光三越手提
    紙袋盛裝之方式，於95年10月16日下午8 時許，夥同被告丁○○自上開租屋處，駕駛自小客車運輸至基隆市○○路101
    號前公車候車亭旁，尚未及交運，即為本於現譯監聽情資預
    先到場埋伏之員警趨前逮捕，並當場查獲上開愷他命3 包（
    合計淨重249.5 公克）、新光三越百貨公司手提紙袋、行動
    電話精緻件盒各1 只（用以盛裝上揭愷他命）、國際牌行動
    電話1具暨其內插之「0000000000」SIM卡1 枚，而扣案之白
    粉3 包經鑑定結果，亦確呈第三級毒品愷他命之成分（合計
    淨重249.5公克），有內政部警政署刑事警察局95年11月2日
    刑鑑字第0950157297號鑑定書1份在卷可稽（見偵查卷第132
    頁），堪認被告甲○○於上揭時地指示被告丁○○放置在基
    隆市○○路101 號前公車候車亭垃圾桶旁之新光三越百貨公
    司手提紙袋內行動電話精緻件盒內所裝之物，確為第三級毒
    品愷他命無訛。
  (二)依最高法院24年度總會決議所示，運輸」二字之標準如下：
　　(1)運輸二字包括國際間及國內而言。(2)以運輸之意思由甲地
　  運到乙地之行為謂之運輸（即其意思非販賣、非持有而為運
    輸之意思，其行為係由甲地運到相當距離之乙地並含有運輸
    之作用者）。本件被告甲○○既係於接獲綽號「阿明」之通
    知後，將第三級毒品愷他命分裝成250 公克，再以自小客車
    載送至與「阿明」約定之地點，交付予「阿明」所描述之人
    ，其主觀上自係含有運輸之意思，並不因其係短途持送，即
    謂非運輸。
二、被告丁○○雖辯稱伊不知被告甲○○指示其拿取及放置之物
    係Ｋ他命云云核不足採之理由：
  (1)據警員依據95年9月22日95年基檢玲忠聲監續字第000292 號
  　通訊監察書（核准時間自95年9月22日上午10時起，至95 年
    10月20日上午10時止），對被告甲○○所使用之「00000000
    00」行動電話門號進行側錄監聽，其中於95年10月3日9時21
    分11秒、同日9時54分58秒、同日9時55分50秒監錄得被告甲○○以「0000000000」撥打被告丁○○所持用之「000000
    00000」行動門號，其對話內容如下（台語發音）：
    （95年10月3日9時21分1秒）
    被告丁○○：喂。
    被告甲○○：你人在哪裡？
    被告丁○○：我人在萬里這邊。
    被告甲○○：喔，這樣喔，等一下會過來我這邊嗎？
    被告丁○○：會呀，會呀。
    被告甲○○：好好好，等一下快過來。
    被告丁○○：好。
    （95年10月3日9時54分58秒）
    被告丁○○：喂。
    被告甲○○：你到哪裡了？
    被告丁○○：一樣啊。
    被告甲○○：一樣？為什麼？
    被告丁○○：沒，他說有一點問題。
    被告甲○○：有一點問題？有什麼問題？
    被告丁○○：就是他說這些量太少，他要多一點量。
    被告甲○○：要多一點，要多一點要晚一點啊，拿回來拿回
    　　　　　　來。
    被告丁○○：喔。
    被告甲○○：我們這邊這邊的價錢比較較好，拿來回。
    被告丁○○：好，好。
    （9年10月3日9時55分50秒）
    被告丁○○：喂。
    被告甲○○：他他，他說他要多少？
    被告丁○○：要要2個。
    被告甲○○：2件？
    被告丁○○：嘿啊。
    被告甲○○：2件那個是小腳啦。
    被告丁○○：對我們來講算很多了。
    被告甲○○：對啊，那些都不要了嗎？
    被告丁○○：對啊，看哪時候有價錢報給他，哪時候可以那
    　　　　　　個呀。
    被告甲○○：最近就可能有，你快拿回來，拿回來。
    被告丁○○：好好好。
    被告甲○○：快拿回來，我叫人處理。
    被告丁○○：好好好。
  (2)被告丁○○於本院96年8月30 日審理時稱：「（問：你進入
    租屋處時，有無看到Ｋ他命？）有，我有看到床邊小桌子上
    有一條條狀白色粉末，因為我之前大約1 年多前，在基隆Ｋ
    ＴＶ有看過甲○○施用過Ｋ他命，所以我知道條狀白色粉末
    是Ｋ他命」（詳96年8月30 日審理筆錄第21頁）。另於本院
    96年11月12日審理稱：「（問：為何要保留你幫甲○○承租
    之房屋鑰匙？）因為我去承租時，房東給我兩把鑰匙，甲○○只叫我交他1把，並說另1把鑰匙放在我這邊」、「（問：
    甲○○有無叫你去找買Ｋ他命的買家？）是我跟甲○○見面
    聊天時有聊到，聊天時甲○○有聊到他最近不好過，想做一
    些比較好賺的，他問我有沒有辦法找到有人要買Ｋ他命，我
    有跟他說我在幫他問看看，但我也有跟他講可能沒辦法。」
    、「（問：甲○○是否曾經告訴你在95年10月16日之後會有
    Ｋ他命進來？）他有告訴我會有東西進來，但沒有明確說是
    什麼東西。」（詳96年11月12日審理筆錄第16頁）。被告甲○○既委託被告丁○○為其承租房屋，甚且於其藏放Ｋ他命
    後，仍由被告丁○○保有該處之鑰匙，在其分裝Ｋ他命時所
    遺留在桌上之條狀Ｋ他命粉末亦未清除，顯見其並不忌諱被
    告丁○○知悉其承租之租屋處有Ｋ他命，足證被告甲○○與
    被告丁○○之交情並非只是偶爾聯絡一下之朋友關係而已。
  (3)被告甲○○於本院準備程序時稱：「（問：你在打電話叫丁○○將『手機』拿出來時，有無告知丁○○該手機是新的還
    是舊的？）沒有。」、「（問：丁○○有無問你你要的手機
    是新的、舊的、何種廠牌？）都沒有」；被告丁○○於準備
    程序時稱：「我在租屋處等了約10分鐘，接到甲○○打我手
    機給我，要我將『手機盒』拿下去，他沒有告訴我放在那裡
    什麼東西裝著，後來我有找，我在門口進去旁邊的小桌子上
    面看到一個新光三越的紙袋，紙袋沒有封口也沒有折起來，
    我看了一下裡面有一個手機盒，我沒有打電話跟甲○○確認
    ，我就將東西拿下去」（詳本院準備程序筆錄第4、6頁）等
    語。衡諸常理，除非被告丁○○已知悉新光三越百貨公司手
    提紙袋內行動電話精緻配件盒內係裝何物，且知悉被告甲○○要其拿取之『手機』係指何物，否則焉有不向被告甲○○
    確認，又未打開行動電話「精緻配件」盒內查看是否裝有手
    機，再者，依上開新光三越百貨公司手提紙袋所放之位置係
    在門口小桌子上，顯而易見，而紙袋口亦未黏口，被告丁○○既在該小桌上看到一條條狀之Ｋ他命粉末，且在屋內待了
    約10分鐘之久，若非被告丁○○已知紙袋內裝何物，否則被
    告丁○○依其並非毫無智識能力之人，自不可能對於紙袋內
    所裝之物全未存疑，而未予詢問，更不可能未向被告甲○○
    確認即知被告甲○○要其拿取的即是該新光三越百貨公司手
    提紙袋內之物，甚且在應被告甲○○之邀一同搭乘被告甲○○所駕駛之自小客車前往基隆市○○路101 號前公車候車亭
    之路程中，及最後依被告甲○○指示將內裝有行動電話精緻
    配件盒之新光三越百貨公司手提紙袋放置在候車亭垃圾桶旁
    ，自始至終均未向被告甲○○詢問緣由，然其卻能於為警當
    場查獲命其打開行動電話精緻件盒時，立即告知查獲員警盒
    內之物係Ｋ他命。由此可見，被告丁○○應知悉新光三越百
    貨公司手提紙袋內之行動電話精緻配件盒內係裝Ｋ他命。從
    而，被告丁○○辯稱其不知係Ｋ他命，顯係事後卸責之詞，
    不足採信。
三、被告丙○○辯稱不知道是要拿Ｋ他命，亦未碰觸到新光三越
    百貨公司手提紙袋云云核不足採之理由：
  (1)被告丙○○若只是要幫其綽號「阿哲」之友人查看網路拍賣
    手機之品質，依常理，被告丙○○北上前理應向綽號「阿哲
    」之友人取得網路賣家之聯絡電話以便其得與賣家聯絡見面
    查看手機之時間、地點及如何辨識對方，然被告丙○○竟違
    反常理，一路上反而以輾轉方式，透過綽號「阿哲」之人從
    中聯絡，又若非被告丙○○深諳其情，其友人綽號「阿哲」
    之人，又豈敢甘冒風險而將數量250公克之愷他命委其「查
    看」重任？
  (2)徵諸我國毒品危害防制條例對於運輸第三級毒品，依該法第
    4條第3項規定處5年以上有期徒刑，得併科新臺幣5百萬元以
    下罰金，刑責甚重，從事此運輸毒品者無不小心行事，以免
    事跡敗露而遭查緝，兼衡以本次運輸之數量不少，一旦闖關
    成功，獲利甚鉅等情觀之，姓名、年籍不詳之綽號「阿哲」
    男子既委被告丙○○代其「查看」，其當無不對被告丙○○
    告知所查看之物即係第三級毒品愷他命，並提醒被告丙○○
    注意防止遭警查緝之理。
  (3)參酌對被告甲○○所使用之「0000000000」行動電話門號進
    行側錄監聽，其中於95年10月16日15時33分55秒、同日17時
    37分16秒、同日17時41分38秒、同日18時08分13秒、同日20
    時11分37秒、同日20時23分02秒、同日20時25分1 秒、同日
    20時32分06秒、同日21時17分、同日21時19分08秒監錄得被
    告甲○○以「0000000000」與綽號「阿明」持用之友人之大
    陸地區「00000000000」（國際電話區域代碼：86）電信號
    碼簡訊與對話內容：
    （對話內容，台語發音）
    綽號「阿明」：伊現在才從南部出
    發而已。
    被告甲○○：好，OK!好。
    綽號「阿明」：還要很久。
    被告甲○○：好，我在在那邊。
    綽號「阿明」：喔好啦！
    被告甲○○：嘿啊！嘿啊！
    綽號「阿明」：伊那個如果到了我再打電話跟你講一下。
    被告甲○○：好好。
    綽號「阿明」：到交流道那邊？還是到哪？
    被告甲○○：都可以啦，差不多在上次那邊我在附近而已，
    　　　　　　那個你要自己跟伊處理喔，了解嗎？
    綽號「阿明」：放心啦。
    被告甲○○：喔，好，OK！好。
    綽號「阿明」：那個都放心啦。
    被告甲○○：好。
    （簡訊內容）
    綽號「阿明」：「坐大巴．．．」
    被告甲○○：「．．．朋友幾點到呢」
    綽號「阿明」：「．．自家小孩的朋友」
    被告甲○○：「那好到了打給我」
    綽號「阿明」：「大概捌　半到交流道，老大是八堵　是八
    　　　　　　　　股」
    被告甲○○：「八堵」
    綽號「阿明」：「老大有收到」
    （對話內容）
    綽號「阿明」：喂。
    被告甲○○：阿阿阿我趕回去好了。
    綽號「阿明」：怎樣喔，你在忙嗎？
    被告甲○○：就來少年那邊。
    綽號「阿明」：伊現在現7-11了。
    被告甲○○：啥？
    綽號「阿明」：伊在交流道下的7-11。
    被告甲○○：喔，我現在回去差不多20多分就到了。
    綽號「阿明」：20多分來回嗎？
    被告甲○○：沒，我到伊那邊。
　　綽號「阿明」：到伊那邊喔，好。
    被告甲○○：嘿！
    綽號「阿明」：好！
    被告甲○○：阿阿阿要怎樣那個呢？到時候我看所在再跟你
    　　　　　　講是怎樣？
　 綽號「阿明」：好阿，你看不然就是伊7-11，還是，伊沒開
   　　　　　　　車，伊坐計程車現在才到而已。
　 被告甲○○：，喔，這樣喔。
　 綽號「阿明」：嘿嘿，伊剛到，在7-11你看怎方便。
　 被告甲○○：喔，好好，沒問題就對了。
　 綽號「阿明」：放心啦！
　 被告甲○○：我知道，好OK!
　 綽號「阿明」：不然你就是走進買東西，包包放在垃圾桶邊
   　　　　　　　。
　 被告甲○○：我知道意思，我趕回去9點前會到啦。
　 綽號「阿明」：9點前，好。
　 被告甲○○：好。
   （95年10月16日21時17分）
   被告甲○○：嘿！我到了。
　 綽號「阿明」：嘿嘿。
　 被告甲○○：不然你叫伊過對面，伊斜對面有一個公車亭這
   　　　　　　。
　 綽號「阿明」：嘿，好。
　 被告甲○○：好。
   （95年10月16日21時19分08秒）
　 綽號「阿明」：喂！
　 被告甲○○：有聯絡到嗎？是不是一個少年？
　 綽號「阿明」：伊長的很洋氣。
　 被告甲○○：嘿。
　 綽號「阿明」：人英俊英俊少年啊。
　 被告甲○○：嘿，這樣喔，叫什麼名字我叫伊？
　 綽號「阿明」：叫什麼名字喔，小楊。
　 被告甲○○：喔，好。
   綽號「阿明」：不用了，你不用喊伊，你就看伊走過來，伊
   　　　　　　　沒走過來嗎？
　 被告甲○○：有啊有啊。
   綽號「阿明」：有走過來喔。
　 被告甲○○：有。
   綽號「阿明」：有走過來，你旁邊沒人，東西就可以。
 (4)被告甲○○於本院準備程序時稱：「我車停好及丁○○將東
   西放好後，我有打電話給阿明，我問他要拿東西的人穿什麼
   衣服，阿明告訴我要拿東西的那個人很洋氣很英俊，我跟阿
   明共通了一通或二通電話我忘記了，約1 分鐘左右我就看到
   對面有一位男子走過來，我心想就是這位男子要來拿東西，
   因為我看到的這個男子跟阿明描述的一樣，我就準備開車離
   開，就被警察攔下來。」；丁○○於本院準備程序時稱：「
   我回車上後看到甲○○在打電話，打了一通電話，甲○○在
   問對方那個人穿什麼衣服，就看到一個人從對面馬路並從我
   們車頭走過去，那個人有走去垃圾桶旁，並蹲下來拿該包東
   西準備打開那包東西，因為我有將紙袋口折起來，那個人還
   沒打開警察就來了。」（詳本院準備程序筆錄第3、6頁）；
   被告甲○○於本院審理時復以證人身分結證稱：「（問：你
   當晚有無看到被告丙○○在現場出現？）有。」、「我在請
   丁○○將東西擺在公車站牌後，丁○○回到我車上時，我有
   用手機打電話給阿明，問阿明對方穿什麼衣服，這時我還沒
   有看到丙○○，我只記得阿明只告訴我對方很洋氣、很英俊
   並沒有告知我穿什麼衣服，我看到丙○○時以及之後都沒有
   再打電話與阿明確認」、「（問：當晚在現場查丙○○出現
   後他做了什麼事？）他從我駕駛的自小客車前方橫越，之後
   我就沒有再注意」、「（問：你在麥金路公車站停留的2 分
   鐘時間，除了看到被告丙○○出現外，有無看到其他人？）
   沒有。」（詳本院96年8月30日審判筆錄第7、8、11頁）。
   被告丁○○於本院審理亦以證人身分結證稱：「（問：你在
   公車站牌前現場你有無看到被告丙○○？）有。」、「（問
   ：你看到丙○○他在作何事？）我放好東西回車上時，就看
   到丙○○從對面家便利商店過馬路過來，從我們車頭前方走
   過去，我看他朝我放的手機盒的地點走過去，我看到他彎腰
   要打開裝手機盒的新光三越紙袋看，聽到甲○○駕駛座旁邊
   碰一聲，警察就來了。」、「（問：警察來之前丙○○是否
   已打開裝手機盒的新光三越紙袋？）還沒，但我有看到他手
   已經碰到紙袋了。當時新光三越紙袋袋口是直立並沒有反折
   也沒有用任何東西貼住或封口，丙○○當時已經彎腰手已經
   碰到紙袋的提把地方正要打開紙袋。」（詳本院96年8月30
   日審判筆錄第19頁）。鑑於證人甲○○、丁○○與被告丙○○並不認識且無恩怨或糾紛，並無誣指丙○○而甘冒偽證罪
   責之動機及必要，又當時證人丁○○所在之位置距離其擺放
   之新光三越百貨公司手提紙袋之位置最近，視線最為清楚，
   其稱「看到被告丙○○當時已經彎腰手已經碰到紙袋的提把
   地方正要打開紙袋」應堪採信，況證人黃翊峰、翁瑋隆、張
   弘杰亦均於本院審理結證稱：「．．．我們是在甲○○、丁○○到達現場即已在現場埋伏，到達現場不久後甲○○的車
   才停在我們偵防車前面，當時我在偵防車上我親眼看到丁○○手提新光三越的紙袋到公車亭裡面東張西望，不久後就該
   紙袋放在地上，我當時下令所有埋伏人員按兵不動，等到丙○○從對面橫越馬路過來走到公車站牌附近，我們埋伏的三
   台車才將他們圍住，．．．」；「．．．在現場我有看到被
   告丙○○在便利商店隔壁的騎樓，當時騎樓的商店已經打烊
   燈光已經關閉，丙○○在用手講電話，並且四處觀望約十幾
   分鐘之久，丙○○邊講手機邊往對面的公車站牌走．．．」
   ；「第一個時段是停在甲○○車子的前方1 百公尺左右，當
   時甲○○的車子尚未到現場，當時現譯台反應要來接貨的人
   已經快到八堵交流道了，我判斷來接貨的人是開車來，所以
   我就請翁瑋隆及另一名查緝員駱明聖到我車子左側對面車道
   ，距離7-11商店50公尺左右監控有無可疑車輛接近，等了很
   久沒有發現可疑車輛，但發現被告丙○○就站在翁瑋隆所講
   的騎樓位置講手機、觀望非常可疑，當時我就用無線電通報
   黃翊峰暫時鎖定丙○○這個人，並問現譯台甲○○有無跟其
   他人聯絡的跡象，因為蒐證的器材都在我車上，所以我就移
   動車子，將車頭朝向丙○○正對面距離約兩個車道遠，因為
   交流道的車流量很大無法針對丙○○攝影蒐證，我有用無線
   電對黃翊峰提醒必須看到丙○○手有碰觸到紙袋，我才能下
   令開始行動，所以開始行動前我還跟黃翊峰確認丙○○有無
   碰到紙袋，黃翊峰告知我丙○○已經有碰到紙袋，我才用行
   動電話通知翁瑋隆開始行動，同時我與黃翊峰及其他的同仁
   就已經包圍被告3人。」（詳本院96年8月30日審理筆錄第28
   、32、34頁）。是被告丙○○辯稱其是查看手機及其手並未
   觸碰到垃圾桶旁新光三越百貨公司手提紙袋云云，要屬卸飾
   之詞，殊無採。
四、綜合上述，被告所辯核不足採，本案事證明確，被告如本判
    決事實欄所載之運輸毒品犯行，應堪以認定。
參、論罪部分：
一、按毒品危害防制條例之運輸毒品罪，所稱之「運輸」係指轉
    運輸送而言，不以國外輸入國內或國內輸出國外者為限，其
    在「國內運送」者，亦屬之，至於運輸之動機、目的是否意
    在為己或為他人，運輸之方法為海運、空運、陸運或兼而有
    之，均非所問。至零星夾帶或短途持送者，雖得斟酌實際情
    形，依持有毒品罪論科，但仍以無運輸或販賣之意圖者為限
    （最高法院94年度台上字第2845號判決參照）。再所謂「運
    輸」，係指本於運輸意思而搬運輸送而言，倘其有此意圖者
    ，一有搬運輸送之行為犯罪即已成立，並非以運抵目的地為
    完成犯罪之要件。而運輸毒品罪，並不以兩地間毒品直接搬
    運輸送移轉存置於特定地點為限，其以迂迴、輾轉方法，利
    用不相同之運輸工具、方法，將特定之毒品移轉運送至終極
    目的地者，其各階段之運送行為，均不失為「運輸」行為之
    一種。又區別本罪之既遂與未遂，應以已否起運為準，既已
    起運，構成該罪之輸送行為即已完成，不以達到目的地為既
    遂條件（最高法院93年度臺上字第3018號判決意旨參照）。
    又愷他命係毒品危害防制條例第二條第二項第3 款所明定列
    管之第三級毒品，被告甲○○、丁○○既已共同將約250 公
    克之第三級毒品愷他命自基隆市○○區○○路181之2號7 樓
    租屋處拿取後，以自小客車上起運至同市同路101 號前公車
    站候車亭垃圾桶旁而為查獲，其行為自已合乎毒品危害防制
    條例第4條第1項所指之「運輸」既遂行為，是核被告甲○○
    、丁○○所為，係犯毒品危害防制條例第4條第3項之運輸第
    三級毒品罪。被告甲○○、丁○○就上開犯行間有犯意聯絡
    、行為分擔，均屬共同犯。又被告甲○○、丁○○共同運輸
    第三級毒品愷他命前後持有毒品愷他命之低度行為，應為運
    輸之高度行為所吸收，不另論罪。至被告丙○○既已自南部
    北上且於到達約定之地點正準備接運而手已碰觸到上開裝有
    約250 公克第三級毒品愷他命之新光三越百貨公司手提紙袋
    ，然畢竟尚未起運，係其行為應屬著手運輸而未遂。是核被
    告丙○○所為，係犯毒品犯毒品危害防制條例第4條第3項、
    第6項之運輸第三級毒品罪未遂罪，並依刑法第25條第2項之
    定，減輕其刑。
二、爰審酌被告運輸第三級毒品愷他命，助長販賣毒品風氣，並
    戕害他人之身心，助長毒品交易熱度，使人沉迷於毒癮，無
    法自拔，輕則戕害身心，重則引發各種犯罪，實為多種犯罪
    之源頭，對社會治安有相當程度影響所生之危害，兼及被告
    犯後又矢口否認犯行，顯無悔意及被告丙○○之行為屬未遂
    應依法減輕其刑等一切情狀，分別量處如主文所示之刑，以
    資懲儆。
三、按毒品危害防制條例第2條第2項規定，毒品依其成癮性、濫
    用性及對社會危害性分為四級，並就製造、運輸、販賣、意
    圖販賣而持有、以非法方法使人施用、引誘他人施用及轉讓
    等不同品項毒品之行為，分別定其處罰。至施用或持有第三
    、四級毒品，因其可罰性較低，故予除罪化，僅就施用及持
    有第一、二級毒品科以刑罰。惟鑑於第三、四級毒品均係管
    制藥品，特於同條例第11條之1 明定無正當理由，不得擅自
    持有；第18條第1 項後段復規定查獲之第三、四級毒品，無
    正當理由而擅自持有者，沒入銷燬之。從而，依同條例第18
    條第1 項後段應沒入銷燬之毒品，專指查獲之施用、持有第
    三、四級毒品而言；倘係查獲之製造、運輸、販賣、意圖販
    賣而持有、以非法方法使人施用、引誘他人施用或轉讓之第
    三、四級毒品，既屬同條例相關法條明文規定處罰之犯罪行
    為，即非該條項應沒入銷燬之範圍。又同條例第19條第1 項
    所定「供犯罪所用或因犯罪所得之物」，係指犯第4 條至第
    9條、第12條、第13條或第14條第1項、第2 項之罪所用或所
    得之物，不包括毒品本身在內，自不得為第三、四級毒品之
    沒收依據。同條例對於查獲之製造、運輸、販賣、意圖販賣
    而持有、以非法方法使人施用、引誘他人施用及轉讓第三、
    四級毒品之沒收，並無特別規定，如其行為已構成犯罪，則
    該毒品即屬不受法律保護之違禁物，應回歸刑法之適用，依
    刑法第38條第1項第1款之規定沒收之（最高法院95年度台上
    字第911號判決可資參照）。查本案扣案之白色粉末5包，依
    內政部警政署刑事警察局95年11 月2日刑鑑字第0950157297
    號鑑定書（見偵查卷第132 頁）記載：送驗證物(一)編號01，
    Ｋ他命（共毛重251.6公克，淨重249.5公克），3 包：本局
    另分別編號1-1至1-3。(二)編號02，Ｋ他命（共毛重33.3公克
    ，淨重31.9公克），2包：本局另分別予以編號2-1及2-2（
    依內政部警政署刑事警察局96年10月2日刑鑑字第096013930
    8 號、96年10月26日刑鑑字第0960159839號鑑定書分別記載
    ：編號1驗前總毛重34.44公克，包裝塑膠袋重約2.63公克，
    取0.29 公克鑑定用罄，總餘31.52公克，檢出三級毒品愷他
    命（Ketamine，又稱Ｋ 他命）成分，測得純度約91%。編號
    2 驗毛重1.56公克，包裝塑膠袋重1.17公克，取0.10公克鑑
    定用罄，總餘0.29公克，檢出三級毒品愷他命（Ketamine，
    又稱Ｋ 他命）成分，純度約92%），經檢視均為白色粉末，
    外觀型態均相似，隨機抽取編號1-1鑑定，驗前總毛重287.
    58公克，包裝塑膠袋總重約7.01公克，編號1-1：淨重100.
    39公克，取0.24公克鑑定用罄，餘100.15公克。檢出三級毒
    品「愷他命」（Ketamine，又稱Ｋ他命）成分，純度約79 %
    ，併同難以析離之包裝袋5 只，應整體視為查獲之第三級毒
    品，依前開判決意旨均應依刑法第38條第1項第1 款規定，
    宣告沒收之（蓋無論以何種方式分離包裝袋與其內裝之毒品
    ，包裝袋內均會有極微量毒品殘留，故上述包裝袋5 只應整
    體視為查獲之第三級毒品，一併依前揭規定宣告沒之，參見
    最高法院95年度臺上字第3739號、第7354號判決）。至新光
    三越百貨公司手提紙袋1只、行動電話精緻配件盒1只、電子
    磅秤1組、湯匙1支，係被告甲○○用以分裝250 公克愷他命
    及用以包裹毒品，防其祼露、潮濕及便於攜帶所用，與分別
    內插00000000004、0000000000、0000000000號門號SIM卡各
    1枚之國際牌、wini牌、Nokia牌行動電話各1 支，均分別係
    被告甲○○、丁○○及丙○○所有供犯本罪所用之物，應依
    毒品危害防制條例第19條第1 項之規定，宣告沒收之。至另
    查扣之小型電子磅秤1個、夾鏈袋100只，均非屬違禁物，且
    無積極證據證明係被告所有，供其犯本罪所用之物，而扣案
    之現金及內插0000000000、0000000000 SIM卡各1枚之Nokia
    牌行動電話各1 具，雖分係被告甲○○及被告丙○○所有，
    惟亦均無積極證據證明係其等供犯本罪所用之物，爰不予以
    沒收之宣告，另鑑驗所耗損之第三級毒品愷他命，既已滅失
    ，亦不另為沒收之諭知，併此敘明。
四、據上論斷，應依刑事訴訟法第299條第1項前段，毒品危害防
    制條例第4條第3項、第6項、第19條第1項，刑法第11條、第
    25條第2項、第28條，刑法第38條第1項第1 款，判決如主文
    。
本案經檢察官乙○○到庭執行職務。
中　　華　　民　　國　　96　　年　　11　　月　　30　　日
                  刑事第三庭審判長法  官  鄭景文
                                  法  官  黃永定
                                  法  官  林淑鳳
以上正本證明與原本無異。
如不服本判決應於收受本判決後10日內向本院提出上訴書狀，其
未敘述上訴理由者，並得於提起上訴後10日內向本院補提理由書
狀（均須按他造當事人之人數附繕本）「切勿逕送上級法院」。
中　　華　　民　　國　　96　　年　　12　　月　　5 　　日
                            書 記 官  郭廷耀
附錄論罪法條：
毒品危害防制條例第4條第3、6項
製造、運輸、販賣第三級毒品者，處 5 年以上有期徒刑，得併科
新臺幣 5 百萬元以下罰金。
前五項之未遂犯罰之。
毒品危害防制條例第19條第1項
犯第 4 條至第 9 條、第 12 條、第 13 條或第 14 條第 1 項、
第2項之罪者，其供犯罪所用或因犯罪所得之財物，均沒收之，
如全部或一部不能沒收時，追徵其價額或以其財產抵償之。
